臺灣雲林地方法院刑事判決　　　　　　　 96年度訴字第478號
公　訴　人　臺灣雲林地方法院檢察署檢察官
被　　　告　甲○○
選任辯護人　張蓁騏律師
上列被告因違反槍砲彈藥刀械管制條例案件，經檢察官提起公訴
（96年度偵字第2339號），本院判決如下：
    主  文
甲○○未經許可，寄藏可發射子彈具有殺傷力之改造手槍，處有
期徒刑參年貳月，併科罰金新臺幣萬元，罰金如易服勞役，以
新臺幣壹仟元折算壹日。扣案具殺傷力之改造手槍壹支（槍枝管
制編號0000000000，含彈匣壹個）沒收之。
    事  實
一、甲○○前因違反麻醉藥品管理條例案件，經臺灣嘉義地方法
    院判處有期徒刑5 年6 月確定，於民國87年6 月26日縮短刑
    期假釋出監，後經撤銷假釋，接續執行殘刑，於92年2 月16
    日執行完畢。詎仍不知悔改，明知可發射子彈具有殺傷力之
    各式槍砲屬違禁物，非經中央主管機關許可，不得寄藏，竟
    於93年5 、6 月間某日，在嘉義縣民雄鄉東湖村東勢湖111
    之5 號住處，受其指稱為年籍不詳之友人「張元富」委託，
    代為寄藏已換裝土造金屬槍管而可發射子彈，仿BERETTA 廠
    92FS型半自動手槍製造，具有殺傷力之改造手槍1 支（含彈
    匣1 個）。嗣於96年4 月27日23時25分許，在雲林縣大埤鄉
    ○道1 號南向247 公里處，為警攔檢，並當場自其駕駛之車
    牌號碼RX-9867 號自用小客車右前座座椅下扣得上開改造手
    槍。
二、案經國道公路警察局第四警察隊報告臺灣雲林地方法院檢察
    署檢察官偵查起訴。
    理  由
一、就構成犯罪部分：
    上開犯罪事實，業據被告甲○○於檢察官偵訊及本院審理時
    坦承不諱；復有改造手槍1 支（含彈匣1 個）扣案足憑。再
    該扣案手槍（含彈匣1 個），經送請內政部警政署刑事警察
    局鑑定後，編列槍枝管制編號為0000000000，認「係改造手
    槍，由仿BERETTA 廠92FS型半自動手槍製造之槍枝，換裝土
    造金屬槍管而成，擊發功能正常，可供擊發適用子彈使用，
    研判具殺傷力」一情，亦有該局96年5 月24日刑鑑字第0960
    067782號槍彈鑑定書1 份暨所附照片4 張在卷可參（見偵卷
    第21頁至第24頁）。被告自白經核與事實相符，應可採信。
    本案事證明確，被告犯行堪以認定。
二、就論罪科刑部分：
  (一)按寄藏手槍行為，其犯罪型態為行為之繼續，故其犯罪之完
    結，須繼續至寄藏行為終了時為止（最高法院88年第8 次刑
    事庭會議決議參照）。本案被告最初受託寄藏改造手槍之時
    間為93年5 、6 月間，雖係在槍砲彈藥刀械管制條例於94年
    1 月26日修正公布，及刑法於95年7 月1 日修正施行之前，
    但因其寄藏行為係繼續至96年4月27日始被查獲，其寄藏行
    為之終了既在該條例及刑法修正公布施行後，並無行為後法
    律變更之情形可言，自應適用修正後之槍砲彈藥刀械管制條
    例及刑法相關規定處斷。又被告於寄藏後，雖於93年9 月9
    日因另犯違反毒品危害防制條例案件入監服刑，至95年4 月
    6 日因縮短刑期假釋出監，有臺灣高等法院被告前案紀錄表
    1 份在卷可按。惟此僅係被告因案入監服刑，在服刑期間暫
    時離去其住所，並未有拋棄所持有槍枝而中斷其寄藏之意思
    。是在被告入監服刑期間，其寄藏行為仍屬繼續進行，未有
    中斷。故此，被告本案之寄藏犯行，僅屬一行為，應論以一
    罪，先予敘明。
  (二)核被告所為，係犯槍砲彈藥刀械管制條例第8 條第4 項之未
    經許可，寄藏可發射子彈具有殺傷力之改造手槍罪。按槍砲
    彈藥刀械管制條例既將「持有」與「寄藏」為分別之處罰規
    定，則單純之持有，並不包括寄藏，但寄藏之受人委託代為
    保管，其保管本身所為之持有，乃寄藏之當然結果，法律上
    自應為包括之評價，就持有部分不另論罪（最高法院74年台
    上字第3400號判例參照）。被告既受其所稱不詳年籍「張元
    富」之男子委託而代為保管寄藏手槍，則其持有該手槍，乃
    寄藏之當然結果，故不另論以持有罪。又被告有如犯罪事實
    欄所述之前案科刑及執行紀錄，有臺灣高等法院被告前案紀
    錄表在卷可按，其受有期徒刑之執行完畢，5 年以內故意再
    犯有期徒刑以上之罪，為累犯，應依刑法第47條第1 項之規
    定，加重其刑。
  (三)爰審酌被告曾有違反麻醉藥品管理條例等前科，素行並非良
    好；及未經許可，寄藏上開具有殺傷力之改造手槍，影響社
    會治安，雖寄藏時間將近3 年，並非短暫；惟念及被告於寄
    藏手槍後，並未經查獲有從事犯罪之行為，所生危害非鉅；
    以及其於犯後坦承犯行，態度良好，教育程度僅國中畢業等
    犯罪之動機、目的、手段、智識程度及所生危害等一切情狀
    ，量處如主文所示之刑，並就罰金刑部分，依刑法第42條第
    3 項規定諭知如易服勞役之折算標準。扣案之具殺傷力之改
    造手槍1 支（槍枝管制編號0000000000，含彈匣1 個）屬違
    禁物，應依刑法第38條第1 項第1 款規定宣告沒收。
  (四)至於辯護人認本案有情輕法重，而請求依刑法第59條規定對
    被告酌量減輕其刑一節。本院認被告於寄藏改造手槍後，雖
    無證據可證明其有持以從事犯罪之行為，然寄藏行為本身，
    並無可堪憫恕之情狀；何況，被告為成年人，對寄藏槍枝之
    嚴重性，當知之甚明，其在受託寄藏之際，按其自由意志，
    應得以拒絕卻未拒絕，反竟長期予以寄藏。按此，足認本案
    並無情堪憫恕之處。辯護人所請，核無可採，附此敘明。
據上論斷，應依刑事訴訟法第299 條第1 項前段，槍砲彈藥刀械
管制條例第8 條第4 項，刑法第11條前段、第42條第3 項前段、
第47條第1 項、第38條第1 項第1 款，判決如主文。
本案經檢察官蕭如娟到庭執行職務。
中　　華　　民　　國　　96　　年　　11　　月　　23　　日
                  刑事第三庭審判長法  官  林輝煌
                                  法  官  李貞瑩
                                  法  官  陳銘壎
以上正本證明與原本無異。
如不服本判決，應於判決送達後10日內，向本院提出上訴狀。（
須附繕本）
                                  書記官   魏輝碩
中　　華　　民　　國　　96　　年　　11　　月　　23　　日
附錄本案論罪科刑法條全文：
槍砲彈藥刀械管制條例第8條:
未經許可，製造、販賣或運輸鋼筆槍、瓦斯槍、麻醉槍、獵槍、
空氣槍或第4 條第1 項第1 款所定其他可發射金屬或子彈具有殺
傷力之各式槍砲者，處無期徒刑或5 年以上有期徒刑，併科新臺
幣1 千萬元以下罰金。
未經許可，轉讓、出租或出借前項所列槍枝者，處5 年以上有期
徒刑，併科新臺幣1 千萬元以下罰金。
意圖供自己或他人犯罪之用，而犯前二項之罪者，處無期徒刑或
 7年以上有期徒刑，併科新臺幣 1千萬元以下罰金。
未經許可，持有、寄藏或意圖販賣而陳列第1 項所列槍枝者，處
3 年以上10年以下有期徒刑，併科新臺幣700萬元以下罰金。
第1 項至第3 項之未遂犯罰之。
